【裁判字號】    97,交抗,431
【裁判日期】    970417
【裁判案由】    違反道路交通管理處罰條例
【裁判全文】
臺灣高等法院交通事件裁定             97年度交抗字第431號
    抗  告  人
    即受處分人  甲○
上列抗告人因違反道路交通管理處罰條例案件，不服臺灣士林地
方法院97年度交聲字第13號，民國97年1月31日裁定， 提起抗告
，本院裁定如下：
    主  文
抗告駁回。
    理  由
一、原處分意旨略以：受處分人即異議人甲○於民國96年10月26
    日下午7時46分，駕駛車牌號碼GRW-390號重型機車，由臺北
    市○○區○○路往大南路方向行駛，行經基河路與大南路交
    岔路口時，違規闖越紅燈左轉，經臺北市政府警察局士林分
    局文林派出所員警當場攔停，並掣單舉發「紅燈左轉」之違
    規，爰依道路交通管理處罰條例第53條第1項、第63條第1項
    第3款，裁處受處分人罰鍰新臺幣2700元，並記違規點數3點
    等語。二、聲明異議意旨略以：異議人於上開時、地騎乘機
    車行經該路口時，於號誌變換為紅燈前，機車突然暴衝，致
    熄火後超越停止線，並非闖紅燈， 異議人於96年12月9日前
    往機車行檢修該機車，機車行表示機車老舊，排氣管及空氣
    濾清器阻塞，確實會暴衝而無法停煞；舉發通知單上事發日
    載為96年10月26日，填單日卻記載為96年10月11日顯不合理
    等語。
二、原裁定以：
（一）按汽車駕駛人，行經有燈光號誌管制之交岔路口闖紅燈者
      ，處新台幣1800元以上5400元以下罰鍰， 併計違規點數3
      點，道路交通管理處罰條例第53條第1項、第63條第1項第
      3款分別定有明文。
（二）經查：上揭違規事實，業據證人即舉發本件違規之員警朱
      益良證稱：異議人係於大南路直行燈號變為紅燈20幾秒後
      ，從大南路左轉基河路口，我當時執勤位置離紅綠燈號誌
      約3公尺不到5公尺之距離，清楚看見異議人違規，異議人
      闖紅燈左轉基河路後，我在基河路上之福德宮前將異議人
      攔下，並告以闖紅燈違規；異議人違規左轉時完全未煞車
      ，機車並無暴衝或無法煞停之情形，係我攔停時異議人才
      煞車停下來，異議人將行照、駕照、機車鑰匙丟給我，將
      機車留在現場就離開，我逕行告發紅燈左轉之違規；舉發
      違規通知單上填單日載為10月11日應該是筆誤，到案時間
      寫得很清楚為「96年11月1日」前等語（見原審卷第35至3
      6頁），復有現場圖1紙、現場照片1幀附卷可憑， 依該現
      場圖所示，異議人遭攔停之地點為位於基河路上之福德宮
      ，若異議人機車果有暴衝情事者，異議人豈可能自大南路
      左轉至德福宮而遭攔停？足證異議人係闖越紅燈左轉，所
      辯機車暴衝煞車不及云云，殊無足採。至異議人雖提出機
      車維修單據，主張機車暴衝云云，惟該機車經異議人於96
      年10月26日違規遭攔停後即棄置該處， 於96年12月1日報
      案失竊，嗣於96年12月9日經警方尋獲通知領回， 有卷附
      失車紀錄、員警工作登記簿、 車輛尋獲電腦輸入單各1紙
      可稽（見原審卷第38至40頁），而異議人提出之機車維修
      單日期為96年12月9日，維修內容為「電池沒電」、「 排
      氣管堵塞、空氣瀘清器、後叉避震器」，非僅維修時間已
      距違規時間月餘，維修內容亦無法得證與「暴衝」有何關
      聯，實難佐證異議人係因機載暴衝始致違規，異議人所辯
      顯係卸責之詞，要無足取。
（三）綜上所述，本件違規事證明確，洵堪認定。原處分機關依
      道路交通管理處罰條例第53條第l項、 第63條第l項第3款
      規定，並適用違反道路交通管理事件統一裁罰基準等規定
      ，裁處罰鍰2,700元，併記違規點數3點，並無不當。本件
      異議為無理由，應予駁回，經核並無違誤。
三、抗告人抗告意旨略以：抗告人所騎乘之機車，確有暴衝之事
    ，若無此事，抗告人豈敢將機車停於案發地點，並主動把證
    件交給警察，足見抗告人並無闖紅燈，原裁定竟誤認抗告人
    有本件交通違規，顯有違誤，爰請撤銷原裁定，更為適法之
    裁定等語。
四、惟查：抗告人所涉本件交通違規，業據證人朱益良於原審結
    證無誤，復有現場圖1紙、現場照片1幀在卷可稽，而依現場
    圖所示，異議人於基河路上之福德宮前遭證人朱益良攔停，
    倘抗告人所稱之機車暴衝確屬實情，則該機車豈有可能自大
    南路左轉至德福宮？足見抗告人所稱機車暴衝煞車不及等語
    ，顯不足採。至抗告人所提出之機車維修單據，僅得證明抗
    告人於本件案發後月餘曾將機車送修，但就維修內容觀之，
    尚不足以證明該機車之損壞與暴衝有何關聯，抗告人此部分
    所辯，顯不足採，足見抗告人確有本件交通違規等情，業據
    原審詳載理由依據。今抗告意旨猶執前詞，指稱本件實係機
    車暴衝所致等語，顯係卸責之詞，不足採信，足見本件抗告
    為無理由，應予駁回。
據上論結，應依道路交通案件處理辦法第26條，道路交通管理處
罰條例第89條，刑事訴訟法第412條，裁定如主文。
中    華    民    國    97    年    4    月    17     日
            刑事第４庭    審判長法  官  沈宜生
                                法  官  鄭水銓
                                法  官  周煙平
以上正本證明與原本無異。
不得再抗告。
                                書記官  蕭麗珍
中    華    民    國    97    年    4     月    23    日


司法院資訊處製作；財團法人民間司法改革基金會備份。
